【裁判字號】    90,上易,4
【裁判日期】    900208
【裁判案由】    竊盜
【裁判全文】
臺灣高等法院花蓮分院刑事判決              九十年度上易字第四號
    上  訴  人  臺灣台東地方法院檢察署檢察官
    被      告  乙○○
    選任辯護人  曾泰源律師
    被      告  甲○○
右列上訴人因被告竊盜案件，不服臺灣臺東地方法院八十九年度易字第一八二號中華
民國八十九年十月二十六日第一審判決( 起訴案號：臺灣臺東地方法院檢察署八十九
年度偵字第十七號 )，提起上訴，本院判決如左：
    主  文
原判決關於乙○○部分撤銷。
乙○○連續竊盜，處拘役伍拾日，如易科罰金以佰元折算壹日。
其他上訴駁回。
    事  實
一乙○○意圖為自己不法之所有，基於概括之犯意，先於民國( 下同 )八十八年十一
  月二日中午，在台東市○○街三九二號丙○○所經營之東展商場內，趁其在場內從
  事水電工作之便，竊取丁○○交予丙○○保管之奇木茶盤一只，得手後載回家中使
  用。復於同年月二十七日中午十二時許，在該商場內竊取丙○○所有之舊辦公桌二
  張與軌道燈七組，得手後攜回家中藏放。甲○○亦係受雇在東展商場從事裝潢之工
  作，意圖為自己不法之所有，於八十八年十一月二日晚上，返回該商場收拾工具時
  ，與鄭崇文（檢察官另案偵查中）基於共同犯意之聯絡，竊取丁○○交由丙○○保
  管之奇木茶盤二只，得手後，載至台東市○○路五巷一三六號陳金成住處藏放。嗣
  經丙○○發現商品失竊，而報警於八十八年十一月二十八日循線查獲。
二案經臺東縣警察局移送臺灣臺東地方法院檢察署檢察官偵查起訴。
    理  由
一訊據被告乙○○與甲○○等二人，固坦承於右揭時地取走前揭茶盤與軌道燈等事實
  ，但矢口否認有何竊盜犯行，被告乙○○辯稱：「我是在該處作水電，天龍廣告的
  老闆丙○○說軌道燈壞掉，要我拿去修，茶盤要拿到我家喝茶用，辦公桌是他們的
  人員幫我搬上車的，我不是偷，是林明源保管鑰匙叫我拿的」云云；被告甲○○辯
  稱：「是乙○○說老闆跑路了，我才拿的」云云。惟查，被告等二人右揭竊盜犯行
  ，業據被害人丙○○與丁○○於警訊時與丙○○偵審中，指訴甚詳。証人鄭祟文於
  警訊時亦供承：「有與被告甲○○至開封街三九二號看見大門前有二個茶盤，我就
  和甲○○一起搬去車上」等情。証人陳見明於偵查中亦證稱「有看到水電工搬桌子
  」等情。足認被告等二人確有自東展商場取走前揭茶盤與軌道燈等物品。再被害人
  丙○○於原審稱：伊並未叫被告乙○○修理前揭軌道燈等情。証人林明源亦到庭證
  稱伊並不知道被告乙○○拿走茶盤等語。被告乙○○亦於原審供稱伊並未向被告甲○○表示老闆跑路，可以取茶盤等語。且被害人丁○○於偵查中到庭指稱：「前揭
  茶盤都是新的，我放在東展商場時，是裝在箱內，上蓋有棉被，所以不可能被誤認
  為是不要的東西」等語。是以，被告所取走之前揭茶盤均係新穎而有價值之物而非
  他人不要之癈物。而陳順和於原審亦未證稱被告乙○○取走上述物品，有先得到丙○○同意，況且東展商場仍在雇工整修中，自非如被告所辯老闆跑路之理。被告等
  二人所辯，顯係卸責之詞，不足採信。又有贓物領據三紙附卷可憑。事證明確，被
  告犯行堪以認定，應依法論科。
二核被告乙○○與甲○○等二人所為，均係犯刑法第第三百二十條第一項之竊盜罪。
  被告乙○○二次竊盜行為，時間緊接，所犯罪名相同，顯係出於概括之犯意為之，
  為連續犯，爰依刑法第五十六條之規定以一罪論，並加重其刑。被告甲○○與鄭崇
  文間有犯意聯絡、行為分擔，應論以共同正犯。原審就乙○○部分予以論罪科刑，
  固非無見，惟乙○○有多次犯罪前科，有前科表附卷可稽，原審併予諭知緩刑，尚
  有未當，檢察官之上訴意旨執此指摘原判決不當，為有理由，此部分應予撤銷，爰
  酌情量處被告乙○○如主文第二項所示之刑，並諭知易科罰金之折算標準，另就被
  告甲○○部分，原審因依上開法條及罰金罰鍰提高標準條例第一條、第二條等規定
  再審酌被告等因一時貪念，利用工作之便，順手行竊，被告甲○○未曾有犯罪前科
  ，素行良好，兩人所竊之物價不大等，品行、犯罪動機、目的、手段、所生危害及
  犯罪後之態度等一切情狀，量處甲○○罰金一千元，並諭知甲○○被處罰金之易服
  勞役之折算標準。又以被告甲○○前未曾受有期徒刑以上刑之宣告，有臺灣臺東地
  方法院檢察署刑案資料查註紀錄表在卷可稽。經此教訓應知警惕，當無再犯之虞。
  因認對被告所處之刑，以暫不執行為適當，爰併宣告緩刑三年，以啟自新。認事用
  法，尚無不合，檢察官之上訴意旨，指摘原審量刑過輕，但本院認被告甲○○惡性
  尚屬輕微，所竊取財物價值不大，原審量刑尚屬妥適，是檢察官上訴此部分核無理
  由，應予駁回。
據上論斷，應依刑事訴訟法第三百六十八條、第三百六十九條第一項、第三百六十四
條、第二百九十九條第一項前段，刑法第五十六條、第二十八條、第三百二十條第一
項、第四十一條，罰金罰鍰提高標準條例第一條前段、第二條，判決如主文。
本案經檢察官邱雲昌到庭執行職務。
中      華      民      國      九十    年     二       月      八      日
                                  審判長法官  吳  鴻  章
                                        法官  蔡  俊  有
                                        法官  黃  永  祥
右正本證明與原本無異
本件不得上訴。
                                      書記官  吳  家  瑩
中      華      民      國      九十    年     二       月      八      日


司法院資訊處製作；財團法人民間司法改革基金會備份。
